【裁判字號】    89,易,785
【裁判日期】    890725
【裁判案由】    竊盜
【裁判全文】
臺灣彰化地方法院刑事判決                          八十九年度易字第七八五號
    公  訴  人  臺灣彰化地方法院檢察署檢察官
    被      告  丁○○
    被      告  丙○○
右列被告因竊盜案件，經檢察官提起公訴（八十八年度偵字第九五五一號）及檢察官
移送併案審理（台灣彰化地方法院檢察署八十八年度偵字第八九四九號），本院判決
如左：
    主      文
丁○○共同連續竊盜，處有期徒刑拾月。
丙○○共同連續竊盜，處有期徒刑壹年貳月。
扣案之鑰匙捌支沒收。
    事      實
一、丙○○基於意圖為自己不法之所有之概括犯意，先於如附表編號一所示之時、地
    ，以鑰匙開啟車門之方式，竊取甲○○所有車牌號碼Ａ七─五八００號自用小客
    車後，其又與丁○○共同基於意圖為自己不法所有之概括犯意聯絡，先後於如附
    表編號二、三所示之時、地，由丁○○在旁把風，丙○○以鑰匙開啟車門之方式
    ，竊取如附表編號二、三所示乙○○、郭錦燕等人所有之自用小客車，得手後由
    丙○○駕駛竊得之自用小客車載丁○○離開現場。嗣於八十八年九月五日凌晨五
    時三十分許，丁○○與丙○○二人駕駛竊得之ＵＮ─九九九五號自用小客車，在
    彰化縣員林鎮○○街一五七巷十八號對面空地拆卸所竊得之車號Ａ七─五八００
    號自用小客車內之設備時，丁○○發現巡邏員警大喊：「警察來了！」等語後隨
    即逃逸無蹤，丙○○因不及逃逸躲在車號Ａ七─五八００號自用小客車之左後座
    位上為警查獲，並扣得丙○○所有作案用之鑰匙七支，之後又為警循線查悉丁○○、丙○○二人曾共同竊取車號ＯＭ─八五六五號自用小客車，並扣得丙○○所
    有作案用之鑰匙一支。
二、案經彰化縣警察局員林分局報請台灣彰化地方法院檢察署檢察官偵查起訴及台灣
    彰化地方法院檢察署檢察官移送併辦。
        理    由
一、訊據被告丙○○對於右揭事實坦承不諱，被告丁○○則矢口否認右揭犯行，辯稱
    ：我當時是坐在丙○○先前所竊取之汽車內，我並沒有幫忙，丙○○說要找朋友
    ，我在旁邊等，是丙○○自己下手偷車的云云。惟查，右揭事實業據被害人甲○○、乙○○及郭錦燕等人指述甚詳，並有贓物認領保管單、車輛竊盜、車牌失竊
    資料個別查詢報表、車籍作業系統查詢認可資料及照片在卷為憑，而被告丙○○
    於本院訊問及審理時均一再供認：車號ＯＭ─八五六五號、ＵＮ─九九九五號自
    小客車均為其與被告丁○○共同竊取，丁○○是在旁把風，他亦知我在偷車等語
    ，參以被告二人竊取前揭汽車均係在凌晨五時許，衡諸社會常情，被告丙○○焉
    有於凌晨時刻在路邊找朋友之理？且被告丁○○又於被告丙○○竊車時在旁等候
    ，並於被告丙○○得手之後搭乘被告丙○○所竊得之汽車離開現場，足認被告丁○○顯與被告丙○○有共同竊盜之犯意聯絡，並在旁擔任把風之工作，被告丁○○所辯顯係事後卸責之詞，委無足採，此外復有扣案之鑰匙八支可資佐證，是以
    本件事證已臻明確，被告丙○○、丁○○二人犯行均堪認定。
二、核被告丙○○、丁○○二人所為，均係犯刑法第三百二十條第一項竊盜罪。被告
    二人就如附表編號二、三之竊盜犯行，有犯意聯絡及行為分擔，為共同正犯。被
    告二人先後數次竊盜犯行，時間緊接，犯罪構成要件相同，顯均係基於概括之犯
    意而為之，為連續犯，應依刑法第五十六條之規定，論以一罪，並加重其刑。又
    查被告丙○○係自八十八年八月三十一日起至同年九月五日止，有連續竊盜之犯
    行，另被告丁○○係自八十八年九月五日凌晨五時許起至同日凌晨五時二十分許
    止，有連續竊盜之犯行，而公訴人僅就被告二人附表編號二所示之竊盜犯行提起
    公訴，如附表編號一、三所示未經起訴之部分，與檢察官起訴之部分，被告二人
    均係基於概括之犯意而為之，具有連續犯之關係，屬裁判上之一罪，其一部起訴
    之效力及於全部，故本院自得併予審究，併此敘明。爰審酌被告二人之前科素行
    、及渠等犯罪之動機、目的、犯罪所生之危害、犯後態度等一切情狀，各量處如
    主文所示之刑，以資懲儆。扣案之鑰匙八支，係被告丙○○所有供行竊所用之物
    ，此業據被告丙○○供明在卷，爰併予宣告沒收。至於扣案之萬能鉗及十字螺絲
    板手各一支，被告二人均否認為其所有，且亦無其他證據足以證明為被告二人所
    有供本案犯罪所用之物，故不併予宣告沒收，附此敘明。
三、移送併辦（台灣彰化地方法院檢察署八十八年度偵字第八九四九號）意旨另謂：
    被告丁○○與被告丙○○共同基於意圖為自己不法之所有之犯意聯絡，於附表編
    號一所示之時、地，以自備鑰匙開啟車門之方式，共同竊取甲○○所有之車號Ａ
    七─五八００號自用小客車等語。按共同被告所為不利於己之供述，固得採為其
    他共同被告犯罪之證據，惟此項不利之供述，依刑事訴訟法第一百五十六條第二
    項之規定，仍應調查其他必要之證據，以察其是否與事實相符，自難專憑此項供
    述，為其他共同被告犯罪事實之認定，此最高法院著有三十一年上字第二四二三
    號判例可稽。訊據被告丁○○堅決否認有竊取Ａ七─五八００號自用小客車之犯
    行，辯稱：我並未與丙○○去和美鎮竊取該車等語。經查，本件除共同被告丙○○之供述外，並無其他證據足證被告丁○○有與丙○○共同竊取附表編號一所示
    汽車之行為，依前揭說明，此部分自不能證明被告丁○○犯竊盜罪，惟移送併辦
    意旨認此部分與前開起訴竊盜經判決有罪之事實具有連續犯之裁判上一罪之關係
    ，故不另為無罪之諭知，併此敘明。
四、另台灣雲林地方法院檢察署檢察官函移被告丙○○竊盜犯行併案審理部分謂（八
    十九年度偵字第一七一一號）：被告丙○○意圖為自己不法之所有，於八十八年
    九月四日上午十一時許，進入陳聖宗位於彰化縣福興鄉○○村○○路二十五號住
    處，見陳聖宗之皮包放在二樓房間之桌上，即竊取陳聖宗皮包內之新台幣（以下
    同）一萬九千元，得手後即逃離現場，因認被告丙○○涉有刑法第三百二十條第
    一項之竊盜罪嫌。訊據被告丙○○堅決否認有竊取被害人陳聖宗之財物，辯稱：
    我並沒有竊取陳聖宗之一萬九千元，是陳聖宗叫我的朋友來找我，我說錢不是我
    偷的，因他再亂講我生氣要拿球棒打他等語。經查，證人陳毓菁於警訊中雖證稱
    ：我親眼目睹丙○○從二樓走到一樓，而當時我叫他說你在幹什麼，丙○○不理
    會我，並邊走邊將手裡的一疊錢裝入他手中所提袋子內，就一直走出門外，我當
    時覺得很納悶，就跑到二樓房間叫醒我男朋友陳聖宗，經陳聖宗查看放在桌上皮
    包內一萬九千元已被拿走等語。惟證人陳毓菁並未目睹被告丙○○從被害人陳聖
    宗之皮包內拿走一萬九千元，也未從丙○○身上查獲失竊之贓款一萬九千元，且
    亦無法證明被告丙○○前往陳聖宗住處時該一萬九千元尚在桌上，自不得因被告
    丙○○曾於該日至被害人陳聖宗之住處，即認被告丙○○有竊取被害人陳聖宗之
    財物，此外亦無其他積極證據足以證明被告丙○○有竊取被害人陳聖宗財物之犯
    行，是此部分不能證明被告丙○○犯竊盜罪，惟移送併辦意旨認此部分與前開起
    訴竊盜經判決有罪之事實具有連續犯之裁判上一罪之關係，故不另為無罪之諭知
    ，併此敘明。
據上論斷，應依刑事訴訟法第二百九十九條第一項前段，刑法第三百二十條第一項、
第二十八條、第五十六條、第三十八條第一項第二款，罰金罰鍰提高標準條例第一條
前段，判決如主文。
本案經檢察官李進清到庭執行職務。
中      華      民      國    八十九    年      七      月    二十五    日
                                臺灣彰化地方法院刑事第二庭
                                    法      官  石  馨  文
右正本證明與原本無異。
如不服本判決，應於判決送達後十日內向本院提出上訴狀( 須附繕本 )。
告訴人或被害人對於判決如有不服具備理由請求檢察官上訴者，其上訴期間之計算係
以檢察官收受判決正本之日期為準。
                                    法院書記官  王  振  州
中      華      民      國    八十九    年      八      月      一      日
刑法第三百二十條
意圖為自己或第三人不法之所有，而竊取他人之動產者，為竊盜罪，處五年以下有期
徒刑、拘役或五百元以下罰金。
意圖為自己或第三人不法利益，而竊佔他人之不動產者，依前項之規定處斷。
前二項之未遂犯罰之。
      附   表：
┌──┬───┬────┬──────┬──────┬─────┬───┐
│編號│行為人│時    間│地        點│犯 罪 方 法 │竊取之物品│被害人│
│    │      │        │            │            │          │      │
├──┼───┼────┼──────┼──────┼─────┼───┤
│一、│丙○○│八十八年│彰化縣和美鎮│以自備之鑰匙│車牌號碼Ａ│甲○○│
│    │      │八月三十│愛物路七號前│開啟車門竊取│七─五八０│      │
│    │      │一日上午│            │該車        │０號自用小│      │
│    │      │七時許  │            │            │客車      │      │
│    │      │        │            │            │          │      │
│    │      │        │            │            │          │      │
├──┼───┼────┼──────┼──────┼─────┼───┤
│二、│丙○○│八十八年│彰化縣員林鎮│由丁○○在旁│車牌號碼Ｏ│乙○○│
│    │丁○○│九月五日│惠明街一五七│把風，丙○○│Ｍ─八五六│      │
│    │      │凌晨五時│巷巷口      │以自備之鑰匙│五號自用小│      │
│    │      │許      │            │開啟車門，得│客車      │      │
│    │      │        │            │手後由丙○○│          │      │
│    │      │        │            │駕駛竊得之汽│          │      │
│    │      │        │            │車載丁○○離│          │      │
│    │      │        │            │開現場。    │          │      │
├──┼───┼────┼──────┼──────┼─────┼───┤
│三、│丙○○│八十八年│彰化縣員林鎮│同右        │車牌號碼Ｕ│郭錦燕│
│    │丁○○│九月五日│南平里榮城飯│            │Ｎ─九九九│      │
│    │      │凌晨五時│店旁        │            │五號自用小│      │
│    │      │二十分許│            │            │客車      │      │
│    │     │        │            │            │          │      │
└──┴───┴────┴──────┴──────┴─────┴───┘


司法院資訊處製作；財團法人民間司法改革基金會備份。
